臺灣雲林地方法院刑事判決　　　　　　　100年度訴字第811號
公　訴　人　臺灣雲林地方法院檢察署檢察官
被　　　告　陳榮輝
上列被告因違反毒品危害防制條例案件，經檢察官提起公訴（10
0 年度撤緩毒偵字第82號、第83號），被告於本院準備程序進行
中，就被訴事實為有罪之陳述，經本院告知簡式審判程序意旨，
並聽取公訴人及被告之意見後，本院合議庭裁定由受命法官獨任
依簡式審判程序審理，並判決如下：
    主      文
陳榮輝施用第一級毒品，處有期徒刑柒月。扣案之注射針筒貳支
均沒收之。又施用第一級毒品，處有期徒刑柒月。扣案之注射針
筒拾玖支、殘渣袋貳拾柒個均沒收之。應執行有期徒刑壹年。扣
案之注射針筒貳拾壹支、殘渣袋貳拾柒個，均沒收之。
    事實及理由
一、犯罪事實：
    陳榮輝前因施用毒品案件，經觀察、勒戒後，認無繼續施用
    毒品之傾向，於民國94年10月27日釋放，並由臺灣彰化地方
    法院檢察署檢察官於同年月31日，以94年度毒偵字第5170號
    為不起訴處分確定。詎仍不知悛悔，於上開觀察、勒戒執行
    完畢釋放後5 年內，復分別基於施用第一級毒品之犯意，於
    (一)99年9 月19日上午9 時30分許，在其雲林縣林內鄉坪頂村
    坪頂13之2 號住處，以將毒品海洛因摻水置入針筒注射身體
    方式，施用第一級毒品海洛因1 次。嗣於同年月22日上午9
    時10分，在彰化縣田尾鄉○○路與光復路2 段路口，因騎乘
    機車未懸掛車牌為警盤查，扣得注射針筒2 支，經採集尿液
    送驗，結果呈毒品嗎啡之陽性反應；(二)99年10月14日為警採
    尿時回溯72小時內某時，在上開同一住處，以同一方式，施
    用第一級毒品海洛因1 次。嗣於99年10月14日下午5 時10分
    ，在其上揭住處為警搜索，扣得注射針筒19支及殘渣袋27個
    等物，經採集尿液送驗，結果呈毒品可待因、嗎啡之陽性反
    應。
二、認定犯罪事實所憑之證據及理由：
  (一)本案被告陳榮輝所犯之罪，係死刑、無期徒刑、最輕本刑為
    3 年以上有期徒刑以外之罪，其於準備程序就前揭被訴事實
    為有罪之陳述，經受命法官告知簡式審判程序之旨，並聽取
    其與公訴人之意見後，本院合議庭裁定，依刑事訴訟法第27
    3 條之1 規定，由受命法官獨任進行簡式審判程序，是本案
    之證據調查，依刑事訴訟法第273 條之2 規定，不受同法第
    159 條第1 項、第161 條之2 、第161 條之3 、第163 條之
    1 及第164 條至第170 條規定之限制，合先敘明。
  (二)上開犯罪事實，業據被告陳榮輝於本院審判程序中均坦承不
    諱，且被告於前揭犯罪事實一、(一)查獲時地為警依法對其採
    集之尿液經送請詮昕科技股份有限公司以酵素免疫分析法（
    EIA ）初步檢驗及氣相層析質譜儀分析法（GC/MS ）確認檢
    驗結果，確呈嗎啡陽性反應，此有彰化縣警察局北斗分局委
    託檢驗尿液代號與真實姓名對照認證單、詮昕科技股份有限
    公司99年9 月30日所出具報告編號00000000之濫用藥物尿液
    檢驗報告附卷可稽（見彰化縣警察局北斗分局刑事偵查卷宗
    北警分偵刑字第0990018196號警卷第9-10頁），並有扣案針
    筒2 支足資佐證；而犯罪事實一、(二)查獲時地，為警依法對
    其採集之尿液經送請正修科技大學超微量研究科技中心以酵
    素免疫分析法（EIA ）初步檢驗及氣相層析質譜儀分析法（
    GC/MS ）確認檢驗結果，確呈鴉片類（嗎啡、可待因）陽性
    反應，此有雲林縣警察局毒品犯罪嫌疑人尿液檢驗作業管制
    紀錄表、正修科技大學超微量研究科技中心99年11月1 日所
    出具報告編號R00-0000-000之尿液檢驗報告附卷可稽（見99
    年度毒偵字第1432號偵卷第30-31 頁），並有扣案針筒19支
    、殘渣袋27個足資佐證，可認被告自白與事實相符，可採為
    論罪科刑之依據。本件事證既明，被告犯行洵堪認定，應依
    法論科。
三、論罪科刑之理由：
  (一)核被告所為，均係犯毒品危害防制條例第10條第1 項之施用
    第一級毒品罪。被告各持有第一級毒品海洛因後進而施用，
    其持有之低度行為為其施用之高度行為所吸收，均不另論罪
    。被告所犯2 次施用第一級毒品罪間，犯意各別，罪名互殊
    ，應予分論併罰。
  (二)本院審酌被告施用毒品，足以戕害其身心，致精神障礙、性
    格異常，影響其身體健康，甚至造成生命危險，而其前於94
    年間經觀察勒戒，因認無繼續施用毒品之傾向，於94年10月
    27日釋放至為本案再度施用犯行，其間將近5 年，顯見被告
    亦曾努力於戒除毒癮，惟最後仍未能拒絕毒品之誘惑，再次
    施用，殊為可惜。又就本案2 次犯行，檢察官原予緩起訴處
    分，被告雖於緩起訴期間接受美沙冬療法，然於緩起訴期間
    仍因再犯施用毒品案件，經臺灣彰化地方法院以100 年訴字
    第975 號判處有期徒刑8 月，足認被告並非不想徹底戒除毒
    癮，惟仍須對被告施以一定期間自由刑，始足以隔絕與外界
    聯繫，進一步達到幫助其戒除毒癮之效，另考量其犯後能坦
    承犯行，態度尚稱良好，及其施用毒品之行為於本質上係屬
    自我戕害行為及其他等一切情狀，分別量處如主文所示之刑
    ，並定其應執行之刑。
  (三)至扣案之注射針筒2 支、19支、殘渣袋27個，均係被告所有
    並分別供其施用第一級毒品海洛因所用之物，均據其於本院
    審理中供明，又上開器具本質尚可供其他用途之用，客觀上
    難認係專供施用毒品之器具，均爰依刑法第38條第1 項第2
    款之規定，分別於各該主文項下宣告沒收之。
四、應適用之法律：
  (一)刑事訴訟法第273 條之1 第1 項、第299 條第1 項前段。
  (二)毒品危害防制條例第10條第1 項。
  (三)刑法第11條前段、第38條第1 項第2 款、第3 項、第51條第
    5 款、第9 款、第10款。
本案經檢察官吳淑娟到庭執行職務
中    華    民    國  100     年    10    月    28    日
                  刑事第一庭  法  官  謝 宜 雯
以上正本證明與原本無異。
如不服本判決應於收受送達後10日內向本院提出上訴書狀，並應
敘述具體理由；其未敘述上訴理由者，應於上訴期間屆滿後20日
內向本院補提理由書（均須按他造當事人之人數附繕本）「切勿
逕送上級法院」。
                              書記官  林 美 鳳
中    華    民    國  100     年    10    月    28    日
附錄本判決論罪科刑法條全文：
毒品危害防制條例第10條：
施用第一級毒品者，處6 月以上5 年以下有期徒刑。
施用第二級毒品者，處3 年以下有期徒刑。